# 请教陈老师，无形资产研发形成的固定资产，应该如何披露

提问人：shenjiyuan 时间：2017-01-15 10:10:28
请教陈版主，无形资产研发支出形成的固定资产，可以从研发支出-资本化支出转到固定资产吗，在报告中如何披露；

回答人：chenyiwei
如果该设备后续用于本企业的生产经营或管理活动，且满足《企业会计准则第 4 号——固定资产》规定的固定资产定义和确认条件的，则可以按其实际制作成本确认为固定资产，相应冲减研发支出。如果影响较大，报告中应披露其来源。

提问人：shenjiyuan 时间：2017-01-21 15:11:15
与企业再次沟通后，企业确认主要意图为研发固定资产用于生产经营，研发过程中产生的技术只是相关伴生产物，形成的专利权市场价值小，企业研发设备只能应用于相关行业，市场狭窄，用途小，无法广泛推广，企业暂无生产相关设备出售的意图，我想请教一下陈版主，我们应该如何进行会计处理，如何进行披露。

回答人：chenyiwei
如果是，则参照自建固定资产处理，将所有相关支出（明显与最终形成固定资产无关的除外）计入在建工程成本，达到预定可使用状态后转固。

提问人：shenjiyuan 时间：2017-02-08 17:06:06
请教陈老师，研发固定资产相关支出转入在建工程，适用会计准则和应用指南那一条规定，有具体依据吗？

回答人：chenyiwei
从你说的情况看，其主要目的还是为了购建固定资产，形成专利等技术是附带的，因此按购建固定资产处理，计入在建工程。